臺灣新竹地方法院民事判決　八十九年度勞再易字第一號
　　再　審原告　丙○○
　　再　審被告　中興有聯工業股份有限公司
　　法定代理人　乙○○
　　訴訟代理人　丁○○
　　　　　　　　甲○○
右當事人間請求給付工資等事件，再審原告對中華民國八十九年三月二十日本院八十
八年度勞簡上字第二號確定判決提起再審之訴，本院判決如左：
    主      文
再審之訴及其假執行之聲請均駁回。
再審訴訟費用由再審原告負擔。
    事實及理由
一、再審原告主張：
    本院八十八年度勞簡上字第二號判決因重要證據漏未審酌，致有違誤，而依民事
    訴訟法第四百九十六條第十三款、第四百九十七條之規定聲請再審。茲分述如下
    ：
（一）再審被告減薪是事實的結果，依勞動基準法第十四條第五款規定，勞工得不經
      預告終止契約，並可以準用同法第十七條規定要求雇主發給勞工資遣費。
  １、依再審被告答辯書狀，再審被告承認自行將再審原告之薪資調薪五千元之事實
      ，再審原告於八十八年九月十日準備程序筆錄證二十一之一號再審被告亦未否
      認。再審被告八十六年、八十七年十二月、八十八年一、二月份各類所得清冊
      顯示本俸已被減薪五千元，而且根本沒有區域津貼。依第一商業銀行活期儲蓄
      存款存摺可印證前開各類所得清冊之實質金額相符。前開足以影響於判決之重
      要證物，漏未斟酌。
  ２、自動辭職再審原告已表達清楚就是再審被告壓迫降薪五千元的自動離職，再審
      被告並未否認。八十八年八月十九日準備程序筆錄中，再審被告稱其等是讓他
      自動辭職，又說是再審原告自動離職，他搞小動作造成公司重大損害，公司當
      然希望再審原告自動離職，因此很明顯再審被告說法是事出有因，再審被告稱
      再審原告自願離職，是因為造成重大損害的事由，再審被告相當迫切希望再審
      原告自動離職，再審原告離職係出於再審被告之意願是鐵的事實。離職申請書
      呂芳鎰二月十一日，乙○○三月十日的日期皆比再審原告之日期還早，再審被
      告當事人於八十九年二月二十四日及同年三月十五日親自到庭時，並未否認上
      述簽名事實，再審原告於八十九年三月十五日後始發現預定離職日期是再審被
      告所填寫的，因八十八年三的筆跡跟乙○○親手寫的一樣，故再審被告故意扭
      曲事實，把事實複雜化。
（二）原審判決認「以證人邱光雄離職在再審原告之前，自不能於再審原告離職當日
      親眼目睹，此亦為再審原告所不否認。」等語，其實再審原告於原審時曾說過
      ，八十八年三月十一日當日邱光雄正好走在新竹市○○路附近，曾用行動電話
      打了二通電話給再審原告要拿一些資料，再審原告與邱光雄一同去台北安東公
      司歸返測試儀器，因此邱光雄當時已得知再審原告被逼迫的過程。
（三）再審原告聲請通知證人，證人已受合法通知，然證人謝素秋、徐家興二人、證
      物出勤卡迄今並未出庭，證人於八十八年三月十一日現場發生過程當日有親眼
      目睹，此足以影響判決之重要證物、證人漏未斟酌，實不公平。
（四）證人丁○○對於法官問以是否知其離職情形，答稱沒有看到他離職，證人當然
      知道，但是沒有看到再審原告的離職情況。由離職交接表當日在承辦人人事室
      有簽名，第一次在手冊規章後寫未交回，在框內打勾等事實，證明證人是完全
      知道當時再審原告的離職情況，表格是證人在管，要拿都要透過她。沒有看到
      再審原告離職的情況，與離職申請書是再審被告拿給其寫的相符，證人只看到
      再審被告拿，卻看不到再審原告過去拿，也看不到再審原告離職當時交接的情
      況，故再審原告對於主張沒有主動去拿的事實，已盡證明之責後，再審被告對
      其主張抗辯是再審原告是拿空白的自己填寫的，應負證明之責。第二審判決認
      亦無對其有利之證明，對於不利於再審被告之主張漏未斟酌，是不公平的。
（五）原審判決雖認再審原告可依規定撤銷被脅迫之意思表示，但終究無法撤銷再審
      被告說：「他搞小動作造成公司重大損害，公司當然希望他自動辭職」的意願
      ，或撤銷簽名的法律行為，等於是空白的沒寫，也就等於棄職，再審被告當事
      人並未撤銷簽字及理由，兩造間僱傭關係已名存實亡，徒然增加訟源，雙方爭
      執定會不斷，如同獎勵懲罰。林章賢不填寫的結果是記過、駱新明結果是解雇
      ，就算是沒寫自願離職等字樣，會給很低的年終獎金等壓迫辦法使員工離職，
      若員工不要離職，就採取黑箱作業迫使員工，使其舉證困難，知難而退，再審
      被告自始迄今均為提出否認有誤，原審判決認為再審被告所否認，顯然與事實
      認定諸多違誤。判決書第十一頁第六行認然均與本件待證事實即其離職是否遭
      受脅迫無涉，無法令上訴人心服口服，縱上述情形不存在，再審被告可以依出
      勤卡說再審原告不依正常時間打卡，隨便打卡，連續三天曠職，予以解雇。事
      實上再審被告訴訟代理人洪客三稱：再審原告是華邦的監工職位，是因為搞小
      動作造成公司很大損害，公司當然希望他自動離職，而證人丁○○稱再審原告
      原是業務經理，管理處辦公室不同，事實上出勤卡是放置在管理處，而再審原
      告在營業處辦公，故辦公室不同，既然再審原告是業務經理，應以工程業務為
      主，工程遍佈北、中、南部，若到高雄工地、臺北捷運木柵等地洽談業務，時
      間不能固定，經常清晨或深夜才能達成目標，出勤卡又放置與再審原告不同辦
      公室，諸多困難且難以打卡，是再審被告故意壓迫強人所難的方式之一，上述
      均足以證明再審被告曾經或進行中的脅迫離職。
（六）再審原告補充理由狀曾談及再審被告法定代理人不顧現場有女性同事謝素秋之
      迴避，大談女人用的衛生棉及尖酸刻薄的話，此為再審被告所不否認。八十八
      年八月十九日準備程序中，再審原告稱：八十八年三月十一日早上再審被告法
      定代理人以言語侮辱我，並將我私人的東西充公，再審被告曾稱是讓他自動離
      職，他要離開公司所以要檢查他的包包。與離職交接表內有公事包內容文件資
      料拒不移交，故私人的東西充公，再審原告已解釋過即是私人名片、文具用品
      、私人的背包，由此可見相當明顯，再審被告已有脅迫要再審原告交出私人背
      包的內容文件資料，再審原告的私人物品，背包並未受到保障。
（七）原審判決第九頁第一行證據：存證信函、經濟部函、臺灣區冷凍空調工程工業
      同業公會第七屆第四次理監事聯席會議記錄，與上訴人提出經濟部函影本、存
      證信函影本有違誤，該存證信函是邱光雄郵寄給再審原告，並非再審被告提出
      的證據，其內容證人邱光雄於原審所稱的日期不符，他並未承攬工程，也不是
      冷凍空調的項目，也沒有承攬合約，全是其個人的說法，假藉元成機電到處去
      行騙，此重要證物已違誤，並漏未審酌。上訴人權益已受損害，證人邱光雄已
      失去時間的記憶，並且談及的內容與切結書諸多不符，虛偽的陳述已很明顯。
（八）證人丁○○之證言，顯然刻意迴避事實，因丁○○與再審被告有僱傭關係存在
      ，在當事人前不能盡其陳述，得於陳述時命當事人退庭，再審原告已聲請通知
      證人謝素秋、徐家興，證物出勤卡到場作證，當時宣判日並未到場，實對再審
      原告有不公平，應於再審時再通知前開證人。
（九）既然再審被告填寫的日期比再審原告的離職申請書還早，怎麼能稱為「申請書
      」？再審原告只是寫「自動離職」四個字，然再審被告卻寫自動請求離職六個
      字，有擴張加添請求二個字，扭曲再審原告的意思，如果再審原告意願自行請
      求的日期應比再審被告還早的簽名，但是再審被告脅迫再審原告離職後，再審
      原告再補填，就會產生再審原告簽日期比再審被告簽日期還後面，故此離職申
      請書是物證，有跡可尋，再審原告敘述應合乎道理。再審被告認本件係再審原
      告主動申請離職，應由再審被告負舉證之責。
      綜上所述，再審原告所舉證人皆已得知離職當日情形，其中雖證人謝素秋、徐
      家興既在現場，已完全得知又有看到，故意迴避證人義務，由其他證物及準備
      程序亦可很清楚再審被告因為再審原告任職再審被告公司期間，因搞小動作造
      成公司重大損害為理由，當然希望再審原告自動離職，均足以證明自願離職或
      自動離職均來自再審被告的意願甚明，且再審原告陸續舉證，均與本件離職是
      否遭受脅迫有因果關係，原審判決稱已無法舉證而不足採信，有所誤會，因重
      要證物漏為審酌致有違誤，故再審被告減薪事實，依勞動基準法第十四條第五
      款規定並且可以準用同法第十七條規定要求雇主發給勞工資遣費，合法且有理
      ，或亦說雇主不當解雇終止契約（包括雇主依同法第十一條終止契約）依同法
      第十七條給付資遣費部分，故非再審被告當方面終止勞動契約，亦係再審被告
      當然希望再審原告自動離職的理由終止勞動契約，依同法第十七條規定互相連
      動的請求發給勞工資遣費之要件應合乎無誤，因此原確定判決認再審原告之上
      訴為無理由，與再審原告依勞動基準法第十七條規定發給勞工資遣費之要件尚
      有不同，自應予撤銷，改判再審原告之主張為有理由之判決。
      並聲明：（一）原判決不利於再審原告之部分廢棄，請求判令再審被告應再給
      付再審原告十萬元。（二）願供擔保准予宣告假執行。
二、再審被告則以：
（一）再審原告離職申請書載明「自動離職另謀他就」，經查再審原告在職中即已經
      營與再審被告公司同行業同性質之工作，此觀再審原告自行印製之元威電機工
      程名片及與達進電子股份有限公司業務往來文件，足證離職原因與自動離職另
      謀他就相吻合，再審原告不否認上情，另主張遭強暴脅迫方式使其離職，又無
      法舉證是如何以強暴脅迫方式使其離職，說詞矛盾，顯非實在，此部分既經詳
      加斟酌判決確定，所提再審之訴顯無理由，應予駁回。
（二）再審原告主動申請離職，離職原因已如前述，再審理由一之（４）改以依勞動
      基準法第十四條第五款非有理由，亦與事實不符。查再審被告並無違反前開規
      定，每月均按工作規則第六十三條規定當月薪資於翌月五日由銀行直接給付員
      工，有再審原告所提之第一商業銀行帳戶可稽，又再審原告係以減薪有損害勞
      工權益之虞，主張準用勞動基準法第十七條規定，要求雇主發給資遣費，經查
      此部分歷經一、二審調查斟酌詳盡，再審被告並無減薪事，查工資由勞雇雙方
      議定之，但不得低於基本工資，勞動基準法第二十一條定有明文，而兩造間之
      勞動契約第五條規定：甲方（即再審被告）依乙方（即再審原告）實際出勤日
      數給付工資，另依甲方所訂薪資制度給予獎金或津貼等計算之，八十八年二月
      曆日二十八日，與三十日或三十一日相比，出勤日數減少，必有減薪部分為雙
      方勞動契約所合意，再審原告據此主張改依勞動基準法第十四條第五款為由，
      請求資遣費，於法未合。
（三）此外，再審原告勝訴部分（離職當月十日工資，一萬九千元）業已全數受償，
      今對確定終局判決及執行終結一事，再提再審之訴，非有理由。
      並聲明如主文第一項所示。
三、按再審之訴顯無再審理由者，得不經言詞辯論，以判決駁回之。民事訴訟法第五
    百零二條第二項定有明文。又有當事人發現未經斟酌之證物或得使用該證物者，
    以如經斟酌可受較有利益之裁判之情形者，得提起再審之訴，但當事人已依上訴
    主張其事由或知其事由而不為主張者，不在此限；依第四百六十六條不得上訴於
    第三審法院之事件，除前條規定外，其經第二審確定之判決，如就足以影響於判
    決之重要證物漏未斟酌者，亦得提起再審之訴，民事訴訟法第四百九十六條第一
    項第十三款、第四百九十七條亦分別定有明文。前開同法第四百九十六條第一項
    但書所謂當事人已依上訴主張其事由或知其事由而不為主張者，係指當事人在前
    訴訟程序，就本條所列各款事由，已於上訴程序中提出，以為攻擊或防禦方法而
    言，當事人既在前訴訟程序依上訴主張其事由，其主張之當否，應由上訴審法院
    判斷之，無許據以對於確定判決提起再審之訴之餘地。而所謂發見未經斟酌之證
    物，須其證物在前訴訟程序事實審言詞辯論終結前已經存在，因當事人不知有此
    ，致未斟酌，現始知之者而言。若在前訴訟程序事實審言詞辯論終結前，尚未存
    在之證物，本無所謂發見，或已經前訴訟程序事實審認為不必要而不予調查者，
    則不得以之為再審理由。所謂或得使用該證物，指事實審言詞辯論終結前已存在
    之證物，當事人雖知有此而不能使用，現始能使用者而言。本條所謂證物不包含
    證人在內，故發見新證人不足為再審理由，如以人證及物證合用，亦為法所不許
    （最高法院二十九年上字第一００五號、三十二年上字第一二四七號、二十九年
    上字第六九六號、二十三年度上字第二九五一號判例可資參照）。而所謂重要證
    物漏未斟酌，指前第二審言詞辯論終結前，已經存在並已為調查證據聲明之證據
    ，而第二審並未認為不必要而仍忽略證據聲明未為調查，或已為調查而未就其調
    查之結果予以判斷者而言，若在前判決理由中已說明其為不必要之證據，說明無
    調查之必要，或說明就調查之結果並不能為有利再審原告之事實判斷者，則不得
    作為再審理由。
四、本件再審原告係以原確定判決違反民事訴訟法第四百九十六條第一項第十三款、
    第四百九十七條之規定為由，於法定期間內提起再審之訴，就其前開主張（一）
    、（五）、（六）、（七）部分係依同法第四百九十六條第一項第十三款，（二
    ）、（三）、（四）、（八）、（九）部分係依同法第四百九十六條第一項第十
    三款、第四百九十七條之規定主張，茲一一檢視其再審理由如下（惟因再審原告
    再審聲請狀與其於本院九十一年四月十九日調查中所主張者略有不同，以下就再
    審原告前開主張均審究是否符合同法第四百九十六條第一項第十三款、第四百九
    十七條）：
（一）再審原告雖主張如其前述主張（一）１部分所示再審被告承認自行將再審原告
      之薪資調薪五千元之事實，又再審被告八十六年、八十七年十二月、八十八年
      一、二月份各類所得清冊顯示本俸已被減薪五千元，而且根本沒有區域津貼，
      依第一商業銀行活期儲蓄存款存摺可印證前開各類所得清冊之實質金額相符云
      云。然查：前開證據業據再審原告分別於前訴訟程序中第一審及上訴審提出，
      顯非發見未經斟酌之證物，核與民事訴訟法第四百九十六條第一項第十三款之
      要件有間。且經前訴訟程序事實審審理後，認再審原告之離職乃是出於意願，
      並非再審被告單方終止勞雇契約，而認前開主張陳述及證據，與其論斷無涉，
      或對判決之勝負不生影響，而不一一論列，亦核與同法第四百九十七條所定重
      要證物漏未審酌之要件不符。又再審原告雖另主張如其前述主張（一）２所示
      自動辭職再審原告已表達清楚就是再審被告壓迫降薪五千元的自動離職，再審
      被告並未否認。八十八年八月十九日準備程序筆錄中，再審被告稱其等是讓他
      自動辭職，又說是再審原告自動離職，他搞小動作造成公司重大損害，公司當
      然希望再審原告自動離職，因此很明顯再審被告說法是事出有因，再審被告稱
      再審原告自願離職，是因為造成重大損害的事由，再審被告相當迫切希望再審
      原告自動離職，再審原告離職係出於再審被告之意願是鐵的事實云云。此乃是
      再審原告對於自動離職乙詞之解釋，核與發見未經斟酌之證物無涉。而再審被
      告並無脅迫再審原告書立離職申請書乙節，業經前訴訟程序事實審調查後予以
      論斷，況縱認再審被告亦希望再審原告離職，亦是於再審原告提出離職申請時
      ，經再審被告同意，雙方意思表示合致，雙方成立終止勞動契約之契約之問題
      ，亦與再審原告請求資遣費部分無涉。又再審原告主張離職申請書呂芳鎰二月
      十一日，乙○○三月十日的日期皆比再審原告之日期還早云云，業據再審原告
      於前訴訟程序上訴理由狀即已主張，且離職申請書乃是於前訴訟程序中所提出
      之證據，顯與發見未經斟酌之證物不符。而前訴訟程序事實審乃是認上訴人無
      法證明其離職乃是遭受脅迫，依照舉證責任之分配，其主張不足採信，而認為
      再審被告答辯再審原告係自願離職等語，尚堪採信，已經斟酌，且亦於八十八
      年九月十日準備程序中問以再審原告有關離職申請書事項，經再審原告答稱：
      離職申請書上的「自動離職，另謀他就」是其寫的，還有姓名、單位、申請日
      期、工作地點、預定日期是其寫的等語，亦據調查，從而亦與重要證物漏未審
      酌之要件有間。
（二）再審原告雖主張如其前開再審主張（二）所示原審判決認「以證人邱光雄離職
      在再審原告之前，自不能於再審原告離職當日親眼目睹，此亦為再審原告所不
      否認。」等語，其於原審時曾說過，八十八年三月十一日當日證人邱光雄正好
      走在新竹市○○路附近，曾用行動電話打了二通電話給再審原告要拿一些資料
      ，再審原告與邱光雄一同去台北安東公司歸返測試儀器，因此邱光雄當時已得
      知再審原告被逼迫的過程云云。惟此為再審原告之陳述，並非證物，已難該當
      民事訴訟法第四百九十六條第一項第十三款之規定，且縱認此亦屬證物，然其
      既主張於原審時即已陳述，顯非發見未經斟酌之證物，或得使用該證物者，均
      核與前開規定有間。而證人邱光雄之證詞，經原審審酌後，認證人郭光雄所稱
      八十八年三月間逼迫離職乙節，無非自再審原告聽聞得知，而其先前在再審被
      告公司任職期間，再審被告公司要求職務調整，此乃再審被告對所屬員工人事
      配置上之變動，與再審原告（原確定判決誤載為被上訴人）所稱毆打脅迫離職
      尚有不同等情，則亦顯已將前開證人證詞與再審原告之陳述予以斟酌審究，並
      認係自再審原告聽聞得知，則亦顯非同法第四百九十七條之重要證物漏未斟酌
      。
（三）再審原告雖主張如其前開再審主張（三）所示再審原告聲請通知證人，證人已
      受合法通知，然證人謝素秋、徐家興二人、證物出勤卡迄今並未出庭，此足以
      影響判決之重要證物、證人漏未斟酌云云。然查：就再審原告聲請通知之證人
      謝素秋、徐家興，為證人並非證物，揆諸前開實務見解，並非民事訴訟法第四
      百九十六條第一項第十三款所謂之發見未經斟酌之「證物」。而證物出勤卡，
      乃是前訴訟程序事實審言詞辯論終結前即已存在，亦經再審原告於上訴程序中
      聲請提出，已經前訴訟程序事實審認為不必要而不予調查者，則顯難該當前開
      條款之要件。而就前開證人部分，既經本院依再審原告之聲請通知到庭，證人
      經合法通知並未到庭，而前開證物出勤卡，亦經前訴訟程序事實審認與其論斷
      無涉，或對判決之勝負不生影響，而不予一一論列，即非重要證物漏未斟酌，
      並不該當民事訴訟法第四百九十七條之要件。
（四）再審原告雖主張如其前開再審主張（四）所示證人丁○○對於法官問以是否知
      其離職情形，答稱沒有看到他離職，證人當然知道，但是沒有看到再審原告的
      離職情況。由離職交接表當日在承辦人人事室有簽名，第一次在手冊規章後寫
      未交回，在框內打勾等事實，證明證人是完全知道當時再審原告的離職情況，
      表格是證人在管，要拿都要透過她。沒有看到再審原告離職的情況，與離職申
      請書是再審被告拿給其寫的相符，證人只看到再審被告拿，卻看不到再審原告
      過去拿，也看不到再審原告離職當時交接的情況，故再審原告對於主張沒有主
      動去拿的事實，已盡證明之責後，再審被告對其主張抗辯是再審原告是拿空白
      的自己填寫的，應負證明之責云云。惟此乃是再審原告對於證人丁○○證詞之
      意見陳述，並非證物，且前開證人證詞於前訴訟程序事實審中早已存在，並非
      發見未經斟酌之證物，核與民事訴訟法第四百九十六條第一項第十三款要件不
      符。又前訴訟程序事實審亦已審酌證人丁○○亦證稱再審原告辦理離職，其正
      在管理處，兩者辦公室不同，所以沒看到再審原告離職之情況，無從為對再審
      原告有利之證明等語，業已對於證人丁○○之證詞予以斟酌，並非對於重要證
      據物未審酌，亦與同法第四百九十七條要件不符。
（五）再審原告雖主張如其前開再審主張（五）所示原審判決雖認再審原告可依規定
      撤銷被脅迫之意思表示，但終究無法撤銷被上訴人說：「他搞小動作造成公司
      重大損害，公司當然希望他自動辭職」的意願，或撤銷簽名的法律行為，等於
      是空白的沒寫，也就等於棄職，再審被告當事人並未撤銷簽字及理由，兩造間
      僱傭關係已名存實亡，徒然增加訟源，雙方爭執定會不斷，如同獎勵懲罰云云
      。惟此乃是再審原告對於前訴訟程序確定判決之意見陳述，並非證物，均無法
      主張民事訴訟法第四百九十六條第一項第十三款及第四百九十七條。而其另主
      張林章賢不填寫的結果是記過、駱新明結果是解雇，就算是沒寫自願離職等字
      樣，會給很低的年終獎金等壓迫辦法使員工離職，並提出證二十五、二十六、
      二十七、二十八為證。惟前開證物及主張，均業據再審原告於前訴訟程序事實
      審中已提出，並非發見未經斟酌之證物。且前開證據業據前訴訟程序確定判決
      認係訴外人自再審被告公司離職之情事，與本件待證事實即「其離職是否遭受
      脅迫」無涉，亦經前訴訟程序事實審予以斟酌，並非重要證物漏未斟酌。又再
      審原告雖主張再審被告可以依出勤卡說再審原告不依正常時間打卡，隨便打卡
      ，連續三天曠職，予以解雇，惟此乃是再審原告假設性之問題，並非證物，自
      亦非發見未經斟酌之證物，或重要證物漏未斟酌。
（六）再審原告雖主張如其前開再審主張（六）所示其於補充理由狀曾談及再審被告
      法定代理人不顧現場有女性同事謝素秋之迴避，大談女人用的衛生棉及尖酸刻
      薄的話，八十八年八月十九日準備程序中（按應為八十八年九月十日準備程序
      筆錄），再審原告稱：八十八年三月十一日早上再審被告法定代理人以言語侮
      辱我，並將我私人的東西充公，再審被告曾稱是讓他自動離職，他要離開公司
      所以要檢查他的包包。與離職交接表內有公事包內容文件資料拒不移交，故私
      人的東西充公云云。惟查：再審被告未曾陳述有私人的東西充公，前開離職交
      接表亦未有此記載，且前開再審原告於補充理由狀之陳述、再審被告之答辯與
      離職交接表，均為前訴訟程序即已存在之證據，並非發見未經斟酌之證物，且
      前訴訟程序經審理後，認與待證事實無涉，已認不足以證明再審被告毆打脅迫
      離職，亦顯非重要證物漏未斟酌。
（七）再審原告雖主張如其前開再審主張（七）所示存證信函、經濟部函、臺灣區冷
      凍空調工程工業同業公會第七屆第四次理監事聯席會議記錄，與上訴人提出經
      濟部函影本、存證信函影本有違誤，該存證信函是邱光雄郵寄給再審原告，並
      非再審被告提出的證據，其內容證人邱光雄於原審所稱的日期不符，他並未承
      攬工程，也不是冷凍空調的項目，也沒有承攬合約，全是其個人的說法，假藉
      元成機電到處去行騙，此重要證物已違誤，並漏未審酌。上訴人權益已受損害
      ，證人邱光雄已失去時間的記憶，並且談及的內容與切結書諸多不符，虛偽的
      陳述已很明顯云云。惟查：前開證物均於前訴訟程序事實審即分別由兩造提出
      ，並非發見未經斟酌之證物。而其餘部分乃是再審原告對於證人邱光雄證詞之
      意見陳述，亦與證物無涉。且前訴訟程序事實審亦已審認再審原告否認離職前
      曾獨立或與證人邱光雄另行籌立與再審被告公司同類事業之證明，與待證事實
      無涉，不足以證明再審被告毆打脅迫離職等情，亦經前訴訟程序事實審予以審
      認，顯非重要證物漏未審酌。
（八）再審原告雖主張如其前開再審主張（八）所示證人丁○○之證言，顯然刻意迴
      避事實，因丁○○與再審被告有僱傭關係存在，在當事人前不能盡其陳述，得
      於陳述時命當事人退庭，再審原告已聲請通知證人謝素秋、徐家興，證物出勤
      卡到場作證，當時宣判日並未到場，實對再審原告有不公平，應於再審時再通
      知前開證人云云。惟此乃是對於證人丁○○證詞之意見陳述，非證物，與民事
      訴訟法第四百九十六條第一項第十三款、第四百九十七條要件不符，已如前述
      。有關謝素秋、徐家興，證物出勤卡到場作證，亦如前（三）所述，此部分再
      審原告重複陳述。
（九）再審原告雖主張如其前開再審主張（九）所示既然再審被告填寫的日期比再審
      原告的離職申請書還早，怎麼能稱為「申請書」？再審原告只是寫「自動離職
      」四個字，然再審被告卻寫自動請求離職六個字，有擴張加添請求二個字，扭
      曲再審原告的意思，如果再審原告意願自行請求的日期應比再審被告還早的簽
      名，但是再審被告脅迫再審原告離職後，再審原告再補填，就會產生再審原告
      簽日期比再審被告簽日期還後面，故此離職申請書是物證，有跡可尋，再審原
      告敘述應合乎道理云云。惟此部分亦已如前（一）所述，此部分再審原告亦重
      複此部分主張。
五、綜上所述，再審原告主張原確定判決有民事訴訟法第四百九十六條第一項第十三
    款、第四百九十七條之之再審理由，訴請將本院八十八年度竹勞簡字第一號、八
    十八年度勞簡上字第二號確定判決關於命原判決不利於再審原告之部分廢棄，請
    求判令再審被告應再給付再審原告十萬元，顯無理由，爰不經言詞辯論，逕以判
    決駁回之。本件再審之訴既經駁回，再審原告假執行之聲請亦失所附麗，應併駁
    回之。
六、結論：本件再審之訴無理由，依民事訴訟法第五百零二條第二項、第七十八條，
    判決如主文。
中　　　華　　　民　　　國　　九十一　　　年　　　四　　　月　　三十　　日
                                  臺灣新竹地方法院民事第一庭
~B審判長法　官　蔡孟芳
~B　　　法　官　李承訓
~B　　　法　官　張宏節
右為正本，係照原本作成。
本判決不得上訴。
~B法院書記官　林美足
中　　　華　　　民　　　國　　九十一　　　年　　　四　　　月　　三十　　日
